臺灣臺中地方法院刑事判決
111年度交訴字第147號
公  訴  人  臺灣臺中地方檢察署檢察官
被      告  林世璿


上列被告因過失致死案件，檢察官提起公訴（111年度偵字第182
41號）後，聲請改依協商程序而為判決，本院判決如下：
    主    文
林世璿犯過失致人於死罪，處有期徒刑參月，如易科罰金，以新
臺幣壹仟元折算壹日。緩刑貳年。
    犯罪事實及理由
一、本件犯罪事實及證據：除證據部分，補充：被告於本院準備
    程序中之自白，餘均引用起訴書之記載（如附件）。
二、本件經檢察官與被告於審判外達成協商之合意且被告已認罪
    ，其合意內容為：被告願受科刑範圍為有期徒刑3月，如易
    科罰金，以新臺幣1 千元折算1 日，緩刑2年之宣告。經查
    ，上開協商合意並無刑事訴訟法第455 條之4 第1 項所列情
    形之一，檢察官聲請改依協商程序而為判決，本院爰不經言
    詞辯論，於協商合意範圍內為協商判決，合予敘明。
三、應適用之法條：刑事訴訟法第455 條之4 第2 項、第455 條
    之8 、第454 條第2 項，刑法第276 條、第41條第1 項前段
    、第74條第1 項第1 款，刑法施行法第1 條之1 。
四、附記事項：被告與被害家屬業於民國111年5月18日，在臺中
    市清水區調解委員會調解成立，被告並當場給付賠償完畢乙
    節，有上開臺中市○○區○○○○○000○○○○○000號調解書附卷可稽
    。
五、本判決除有刑事訴訟法第455 條之4 第1 項第1 款、第2 款
    、第4 款、第6 款、第7 款所定情形之一，或違反同條第2
    項規定者外，不得上訴。
六、如不服本判決，應於收受送達後20日內向本院提出上訴書狀
    （應敘述具體理由並附繕本）。上訴書狀如未敘述理由，應
    於上訴期間屆滿後20日內補提理由書於本院。
中　　華　　民　　國　　111 　年　　6 　　月　　16　　日
                  刑事第六庭    法  官  戰諭威
以上正本證明與原本無異。
                                書記官  譚系媛
中　　華　　民　　國　　111 　年　　6 　  月　  16    日

附錄論罪科刑法條：
中華民國刑法第276 條：
因過失致人於死者，處5 年以下有期徒刑、拘役或50萬元以下罰
金。

附件：
臺灣臺中地方檢察署檢察官起訴書
                                    111年度偵字第18241號
    被　　　告　林世璿　男　41歲（民國69年12月5日）
　　　　　　　　　　　　住○○市○○區○○路0段00巷00弄00號
                        國民身分證統一編號：Z000000000號
上列被告因過失致死案件，業經偵查終結，認應提起公訴，茲將
犯罪事實及證據並所犯法條分敘如下：
　　    犯罪事實
一、林世璿於民國111年1月16日上午，駕駛禾裕工程企業有限公
    司名下之車牌號碼000-00號自用大貨車（下稱系爭車輛），
    前往臺中市大甲區工作，並於同日晚間，駕駛系爭車輛返回
    臺中市清水區之住處。其原應注意不得占用慢車道臨時停車
    ，而依當時情形，又無不能注意之情事，竟疏於注意及此，
    貿然於同日晚間8時許，將系爭車輛停放在臺中市清水區中
    清路9段建國國小後門旁之路肩，並返家休息，致其左側車
    身佔據慢車道，已妨礙其他人、車之通行。適有潘武勇於翌
    （17）日凌晨，駕駛車牌號碼00-0000號自用小客車，沿臺
    中市清水區中清路9段之慢車道由西往東方向行駛，嗣於同
    年月17日凌晨5時21分許，行經上開處所時，不慎撞及系爭
    車輛之左後車尾，致潘武勇受有胸腹部挫傷、心臟挫傷、腹
    內出血等傷害。經送醫急救，仍因胸腹部鈍挫傷及多重器官
    損傷，於同年月17日上午7時2分許不治死亡。
二、案經潘武勇之配偶陳娥告訴偵辦。
　　    證據並所犯法條
一、上揭犯罪事實，業據被告林世璿坦承不諱，核與告訴人陳娥
    於偵查中指訴之情節相符，並有職務報告、道路交通事故現
    場圖、道路交通事故調查報告表㈠、㈡、臺中市政府警察局道
    路交通事故談話紀錄表、臺中市政府警察局交通事故補充資
    料表、公路監理電子閘門查詢列印畫面、童綜合醫療社團法
    人童綜合醫院一般診斷書、臺中市政府警察局清水分局刑案
    現場勘察報告及檢附之刑案現場照片53張、道路交通事故照
    片25張等附卷可稽。另本件車禍之被害人潘武勇因此受傷死
    亡，亦經本署檢察官督同法醫師相驗屬實，製有相驗筆錄、
    臺灣臺中地方檢察署相驗屍體證明書及檢驗報告書等在卷可
    憑。按汽車停車時，應依下列規定：在顯有妨礙其他人、車
    通行處所，不得停車，道路交通安全規則第112條第1項第9
    款訂有明文。被告停放車輛時自應注意及此，而依當時情形
    ，並無不能注意之情事，竟疏未注意因而肇事，其自有過失
    。且被告之過失行為，與被害人之死亡結果間，具有相當因
    果關係。雖被害人駕駛車輛，於凌晨行駛設有快慢車道分隔
    島之慢車道，未注意車前狀況撞及路肩停放之系爭車輛，就
    事故之發生亦有過失，惟仍無解於被告應負之刑事罪責。另
    本件事故經送鑑定，亦同此認定，有臺中市車輛行車事故鑑
    定委員會中市車鑑0000000案鑑定意見書在卷可按。本件事
    證明確，被告罪嫌已堪認定。
二、核被告所為，係犯刑法第276條之過失致人於死罪嫌。
三、依刑事訴訟法第251條第1項提起公訴。
　  此　致
臺灣臺中地方法院
中　　華　　民　　國　 111　　年　　5　　 月　  3 　　日
                              檢  察  官    黃  勝  裕
本件正本證明與原本無異
中　　華　　民　　國　 111　　年　　5 　　月　　11　　日
                              書  記  官    廖  莉  萍 
附錄本案所犯法條全文
中華民國刑法第276條
因過失致人於死者，處5年以下有期徒刑、拘役或50萬元以下罰
金。